【裁判字號】    90,上易,1488
【裁判日期】    900626
【裁判案由】    竊盜
【裁判全文】
臺灣高等法院刑事判決                            九十年度上易字第一四八八號
    上  訴  人
    即  被  告  甲○○
        （原名杜光生）
    選任辯護人  張文坤
右上訴人因竊盜案件，不服臺灣板橋地方法院九十年度易緝字第四號，中華民國九十
年三月二十八日第一審判決（起訴案號：臺灣板橋地方法院檢察署八十七年度偵字第
八五二０號）提起上訴，本院判決如左：
    主  文
上訴駁回。
    事  實
一、甲○○（原名杜光生）曾於民國八十二年間因竊盜案件，經台灣板橋地方法院以
    八十二年度易字第六八二四號判處有期徒刑八月確定，於八十三年六月二十四日
    執行完畢。竟仍不知悛悔，復與張紹榮（另案經本院八十七年上訴字第四四三四
    號審結）共同基於意圖為自己不法所有之犯意聯絡，於八十七年四月二十一日凌
    晨二時四十八分許，在台北縣中和市○○街九十九號前，由甲○○在旁協助及把
    風，而張紹榮持其所有客觀上足以危害人之生命、身體、安全之兇器螺絲起子及
    扳手各一支，竊取乙○○所有之車號ＲＹＱ二六二號機車車牌乙面，得手後，張
    紹榮旋將竊得之車牌安裝於張紹榮先前所竊取丙○○所有之車號ＱＲＤ一八九號
    機車上時，為巡邏之警員李春來、蔡進明當場查獲，並扣得螺絲起子及扳手各一
    支。
二、案經台北縣警察局中和分局移送台灣板橋地方法院檢察署檢察官偵查起訴，旋因
    傳拘無著並經通緝歸案後始接受審判。
    理  由
一、被告甲○○對於右揭事實矢口否認，辯稱：張紹榮在電玩店拿走我的鑰匙，與他
    根本不認識，他也是緬甸來的，他過來與我講話，還要向我借錢，我不理他，他
    就把我放在旁邊的鑰匙拿去，我追出去，就看到他在拆車牌，我在旁邊，警察就
    認為我是在旁邊把風。我自己有機車，不可能去偷別人的機車云云。經查：
（一）右揭事實業據被告甲○○於警訊中供稱：我今天在中和市○○街九十九號電玩
      店內與張紹榮相遇，張紹榮正邀我去偷奶粉，所以，才要偷車牌換裝在他原來
      偷騎乘之失竊輕機車上；我當時正站在張紹榮旁，看他將偷拆來之車牌ＲＹＱ
      二六二號換裝在他所偷來之失竊輕機車上等語。又共犯張紹榮於警訊中供稱：
      （問：本所之巡邏人員於民國八十七年四月二十一日二時四十八分在中和市○
      ○街九十九號前發現你手持活動扳手及一字起子正將輕機車牌ＲＹＱ二六二號
      掛在一部失竊輕機（無大牌）上是否屬實，有無共犯？）是的，有共犯杜光生
      等語相符。
（二）共犯張紹榮於偵查中亦供稱：那塊牌快掉下來，我想將它拆下來裝在旁邊之機
      車上，因旁邊機車可以用杜光生之鑰匙打開，我們打算將車騎走；杜某（指杜
      光生）說他沒有機車，想將機車騎回去，且警方查獲時，車牌已裝好等語；於
      審理中供稱：（問：是否於八十七年四月二十一日在中和市○○街九十九號，
      夥同杜光生以扳手、螺絲起子竊取乙○○所有ＲＹＱ二六二號機車車牌改懸Ｑ
      ＲＤ一八九號機車上？）那是杜光生叫我掛上的（見臺灣板橋地方法院八十七
      年度訴字第七二五號）。（問：你有改裝偷來的車子且被警查獲？）是杜光生
      叫我改裝的；（問：八十七年四月二十一日凌晨二時許，在台北縣中和市○○
      街九十九號前，你夥同杜光生，攜帶扳手及螺絲起子各一支偷取乙○○所有之
      車號ＲＹＱ－二六二號車牌一面，並將之安裝於車號ＱＲＤ－一八九號機車上
      ）是的，我承認（見本院八十七年度上訴字第四四三四號）等語。
（三）又證人即查獲警員李春來證稱：當時我與蔡進明騎機車經過中和信義街電動玩
      具店門口，看到二個人正在裝卸機車大牌，其中一個人是在庭之被告（指甲○
      ○），還有查獲螺絲起子、扳手各一支，我確定杜光生在竊大牌，因為他的手
      還有油漬，要裝上去那台大牌還沒有鎖好；當時我發現時被告跟張紹榮蹲在機
      車後方等語。
（四）參以共犯張紹榮與被告並無仇恨，衡情，應無誣陷被告之理，況被告於警訊中
      並未供稱係因張紹榮拿走其機車鑰匙，始追出向張紹榮要回鑰匙，看見張紹榮
      在拆卸車牌此節；且拆卸機車車牌後再裝上另一部車之時間，至少需數分鐘，
      倘被告真有向張紹榮索回機車鑰匙之事，其應於數秒內即可完成索回鑰匙而離
      去，並無與張紹榮蹲下在機車後方之理。至被告辯稱其自己擁有ＬＫＹ—０二
      六號機車一部，惟擁有機車與否，並不必然即不會共犯竊盜罪。
（五）被告於本院審理時雖主張其不認識共犯張紹榮，惟查被告於警訊時稱與張紹榮
      係於案發前三天於電玩店認識（見偵查卷第七頁），又被告主張因警訊筆錄係
      警察要其簽名，渠即簽名，字寫的太草渠也看不清楚等語，然查製作被告警訊
    筆錄之員警字跡尚稱工整，被告學歷為高二（見本院九十年五月二十九日訊問
      筆錄），渠辯解警訊筆錄字跡潦草顯為事後飾卸之詞，顯不可採。又被告主張
      於警訊時警察要其承認，渠沒有做，所以不願承認，因此還被警察打等語，按
      被告若於警訊時確遭刑求，於檢察官偵查或原審訊問時應會即時主張被刑求，
      然遍查案卷內容，被告未曾為此主張，其所述顯為拖延訴訟之手段，為無足採
      。被告復主張張紹榮於八十七年四月二十七日凌晨在中和派出所偵訊時已坦承
      ＲＹＱ二六二機車車牌是我竊的無誤，及於同日經解送至板檢署偵訊亦供認：
      「那塊牌快掉下來，我想將它拆下來裝在旁邊之機車上，因旁邊機車可以用杜
      光生之鑰匙打開，我們打算將車騎走」，檢察官最後又問張紹榮承認竊盜否？
      張答：「承認」。從以上張紹榮所供認事實，應已足資證明ＲＹＱ二六二號機
      車牌絕非被告杜光生所偷卸拆下來，至於ＱＲＤ一八九號機車更非被告所能事
      先預料得到的情事等語﹔然查共同被告張紹榮於臺灣板橋地方法院八十七年度
      偵字第七二五號八十七年六月四日審判筆錄中法官訊問被告：（是否於八十七
      年四月二十一日在中和市○○街九十九號，夥同杜光生以扳手，螺絲起子竊取
      乙○○所有ＲＹＱ二六二號機車車牌，改懸ＱＲＤ一八九機車上？）答稱：那
      是杜光生叫我掛上的。俟於本院八十七年上訴字第四四三四號八十七年十月二
      十三日訊問時，法官問：（你有改裝偷來的車子為警查獲？）答稱：是杜光生
      叫我改裝的。又於同年十二月二十三日於審判筆錄中對於法官訊問：（有無於
      八十七年一月三十日在中和市○○路○段四十四號前竊取丙○○之機車一部？
      ）答稱：沒有，機車不是我偷的。又問（八十七年四月二十一日凌晨二時許，
      在台北縣中和市○○街九十九號前，你夥同杜光生，攜帶扳手及螺絲起子各一
      支偷取乙○○所有之車號ＲＹＱ二六二號車牌一面，並將之安裝於車號ＱＲＤ
      一八九號機車上？）答稱：是的，我承認。及警訊筆錄中雖對於製作筆錄警員
      所提（ＲＹＱ二六二號車牌是否為你所竊？），答稱：是的。然此問題係製作
      筆錄之員警於張紹榮對於先前就渠（是否八十七年四月二十一日凌晨二時許遭
      本所警員於中和市○○街九十九號號前巡邏發現手持活動扳手及螺絲起子正將
      該ＲＹＱ二六二號車牌掛於另部失竊之輕機車上？）答稱：是的，有共犯杜光
      生。後續問題之回答，非答稱該車牌僅由其一人竊得而否認杜光生共犯之回答
      。綜上，被告所辯，應為卸責之詞，無可採信。此外，復有贓物認領保管單一
      紙、螺絲起子及扳手各一支扣案可稽。本件事證明確，被告犯行洵堪認定。
二、按螺絲起子及扳手客觀上足以危害人之身體、生命及安全，為兇器之一種，核被
    告甲○○與共犯張紹榮共同攜帶螺絲起子及扳手各一支等兇器竊取他人財物，所
    為係犯刑法第三百二十一條第一項第三款之加重竊盜罪。被告甲○○與共犯張紹
    榮間，有犯意之聯絡及行為之分擔，應為共同正犯。又被告曾於八十二年間因竊
    盜案件，經臺灣板橋地方法院以八十二年度易字第六八二四號判處有期徒刑八月
    確定，於八十三年六月二十四日執行完畢，有台灣高等法院檢察署刑案紀錄簡覆
    表一份在卷足憑，其於受有期徒刑之執行完畢後，未滿五年，再犯本件有期徒刑
    以上之罪，為累犯，應加重其刑。原審適用上開法條及刑法第二十八條、第四十
    七條、第三十八條第一項第二款，審酌被告之素行、智識程度、犯罪動機、目的
    、手段、所生危害及犯罪後否認犯行等一切情狀，量處被告有期徒刑捌月，扣案
    之螺絲起子及扳手各一支，為共犯張紹榮所有供本件竊盜犯行所用之物，業據共
    犯張紹榮於警訊中供明在卷，併依法宣告沒收，其認事用法，核無違誤，量刑亦
    屬妥適，被告上訴，否認犯罪，為無理由，應予駁回。
    據上論斷，應依刑事訴訟法第三百六十八條，判決如主文。
    本案經檢察官郭弘佑到庭執行職務。
中     華     民     國     九十     年      六      月     二十六     日
                              台灣高等法院刑事第十一庭
                                  審判長法  官  楊  照  男
                                        法  官  王  詠  寰
                                        法  官  陳  炳  彰
右正本證明與原本無異。
不得上訴。
                                        書記官  賴  淑  真
中      華      民      國     九十     年     六       月    二十九    日
附錄：本判決論罪科刑法條全文
刑法第三百二十一條
犯竊盜罪而有左列情形之一者，處六月以上五年以下有期徒刑：
一、於夜間侵入住宅或有人居住之建築物、船艦或隱匿其內而犯之者。
二、毀越門扇、牆垣或其他安全設備而犯之者。
三、攜帶兇器而犯之者。
四、結夥三人以上而犯之者。
五、乘火災、水災或其他災害之際而犯之者。
六、在車站或埠頭而犯之者。
前項之未遂犯罰之。


司法院資訊處製作；財團法人民間司法改革基金會備份。
